【裁判字號】    98,交聲,520
【裁判日期】    980305
【裁判案由】    違反道路交通管理處罰條例聲明異議
【裁判全文】
臺灣臺北地方法院交通事件裁定         98年度交聲字第520號
原處分機關  交通部公路總局臺北區監理所
異  議  人
即受處分人  甲○○
上列異議人即受處分人因違反道路交通管理處罰條例案件，對於
交通部公路總局臺北區監理所於98年2 月2 日所為之處分（原處
分案號：北監營裁字第40-C00000000號）聲明異議，本院裁定如
下：
    主  文
異議駁回。
    理  由
一、按駕駛人駕駛汽車，應遵守道路交通標誌、標線、號誌之指
    示，道路交通安全規則第90條前段定有明文；而道路交通標
    誌標線號誌設置規則第206 條第5 款第1 目規定「圓形紅燈
    」之行車管制號誌係表示禁止車輛通行，並不得超越停止線
    或進入路口。又汽車駕駛人，行經有燈光號誌管制之交岔路
    口闖紅燈者，處新台幣（下同）1,800 元以上5,400 元以下
    罰鍰，道路交通管理處罰條例第53條第1 項亦有明文。另汽
    車駕駛人違反道路交通管理處罰條例第53條者，除依原條款
    處罰鍰外，並記違規點數3 點，亦為同條例第63條第1 項第
    3 款所明定。
二、本件原處分機關即交通部公路總局臺北區監理所以異議人即
    受處分人甲○○駕駛車牌號碼440-LH號營業小客車，於民國
    97年12月20日下午5 時28分許，於行經有燈光號誌管制之臺
    北縣板橋市○○路與干城路口時，不遵守該行車管制號誌誌
    之指示，逕自開車闖紅燈，適為臺北縣政府警察局板橋分局
    信義派出所員警攔查，以異議人違反道路交通管理處罰條例
    第53條第1 項之規定，舉發「紅燈左轉（廣權路轉干城路）
    」之違規。嗣因異議人於應到案日期98年1 月4 日前之97年
    12月25日向原處分機關提出申訴，原處分機關請舉發單位調
    查結果，仍認異議人有前揭違規行為，原處分機關遂於96年
    12月17日依道路交通管理處罰條例第53條第1 項、第63條第
    1 項第3 款（裁決書漏引第1 項第3 款）及違反道路交通管
    理事件統一裁罰標準表規定，裁處異議人2,700 元之罰鍰，
    並記違規點數3 點，合先敘明。
三、異議人聲明異議意旨略以：當時廣權路東西向號誌紅燈持續
    至少14分鐘之久，超出平時時數許多，有些駕駛人上前觀察
    均稱紅綠燈已損壞，卻無員警指揮交通。又異議人車上乘客
    陳稱須至台北醫院探視親友最後一面，異議人因而紅燈左轉
    ，異議人遭員警攔下時曾告知實情，員警仍執意開單，為此
    聲明異議，請求撤銷原處分等語。
四、經查：
  (一)異議人並不否認有於97年12月20日下午5 時28分許，駕駛車
    牌號碼440-LH號營業小客車，行駛於有燈光號誌管制之臺北
    縣板橋市○○路與干城路交叉路口時闖紅燈，而為臺北縣政
    府警察局板橋分局信義派出所員警所舉發之事實，且有臺北
    市政府警察局舉發違反道路交通管理事件通知單一紙在卷可
    稽，是異議人之違規事實，堪以認定。
  (二)異議人雖辯稱係因號誌燈故障，方為闖紅燈之行為云云。惟
    查，原舉發機關函覆異議人略以：「台端駕駛440-LH號計程
    車於97年12月20日17時28分許在本轄板橋市○○路與干城路
    口在管制燈號已轉變為紅燈之狀態下，仍強行闖越紅燈（左
    轉），始經值勤人員依法攔檢舉發。所稱紅燈持續亮了14分
    之久是燈號故障乙節，查值勤人員於該違規時間、地點目睹
    台端駕車闖越紅燈（左轉）使予以攔檢舉發，當時管制燈號
    正常並已轉變為紅燈後台端始通過停止線，並非所稱燈號有
    故障情形，違規屬實」等語，此有臺北縣政府警察局板橋分
    局98年1 月14日北縣警板交裁字第0980000974號函文附卷可
    明，員警黃漢勝、楊盛傑與異議人既素不相識，且無任何宿
    怨仇隙，衡情應無在執行交通勤務中，刻意攔停素不相識、
    毫無冤仇之異議人，以羅織誣陷異議人之可能或必要，故值
    勤員警之上開陳述應屬可信。又於97年12月20日於上開路口
    並無任何號誌燈號故障之通報紀錄等情，業據本院電詢臺北
    縣政府交通局交通控制中心人員後查明屬實，此有本院公務
    電話記錄在卷可稽。倘若真有異議人所言其車行方向行車管
    制號誌之紅燈已持續14分鐘之久之情事發生，必然有不耐久
    候之用路人通報維修，豈無任何號誌故障之通報記錄可資查
    詢之可能？況通常號誌故障之情形，多係號誌燈停止閃爍（
    紅綠燈不亮），然衡諸異議人之辯詞，為何獨獨異議人行進
    方向之紅燈持續亮起，且又有乘客欲見親友最後一面之戲劇
    性情節，諸多巧合，實有事後編排之嫌，異議人復未提出任
    何積極證據供本院查核，僅空言號誌故障，其所辯顯係卸責
    之詞，並不足採。
五、綜上所述，異議人確有在前開時、地，駕車行經有燈光號誌
    管制之交叉路口闖紅燈之違規行為。原處分機關依前開道路
    交通管理處罰條例第53條第1 項、第63條第1 項第3 款（裁
    決書漏引第1 項第3 款）及違反道路交通管理事件統一裁罰
    基準表之規定，裁處受處分人罰鍰2,700 元，並記違規點數
    3 點，尚無違誤。異議人猶執前詞指摘原處分不當，為無理
    由，自應將其異議駁回。
六、據上論結，依道路交通案件處理辦法第19條，裁定如主文。
中    華    民    國    98    年    3    月     5     日
                              交通法庭法  官  林孟皇
本正本證明與原本無異。
如不服本裁定，應於送達後5日內向本院提出抗告狀。
                                      書記官  楊雅鈞
中    華    民    國    98    年    3    月     5     日


司法院資訊處製作；財團法人民間司法改革基金會備份。
